臺灣士林地方法院刑事判決　　　　　　 93年度交易字第261號
公　訴　人　臺灣士林地方法院檢察署檢察官
被　　　告　甲○○
上列被告因業務過失傷害案件，經檢察官提起公訴（93年度偵字
第9993號），經被告就本案被訴事實為有罪之陳述，本院合議庭
裁定改由受命法官獨任依簡式審判程序審理，並判決如下：
    主  文
甲○○從事業務之人，因業務上之過失致人重傷，處有期徒刑陸
月，如易科罰金，以佰元折算壹日。
    事  實
一、甲○○係受僱於久瓏開發股份有限公司為駕駛，平時以駕駛
    預拌混泥土車為業，為從事駕駛業務之人，於民國93年10月
    15日上午8 時50分許，駕駛車牌號碼6H-439號預拌混泥土車
    沿臺北縣汐止市○○路由西往東方向行駛，於行經臺北縣汐
    止市○○路與工建路之交叉路口時，本應注意汽車行駛時，
    駕駛人應注意兩車併行之間隔，並隨時採取必要之安全措施
    ，且另應注意行駛至交叉路口時，轉彎車應禮讓直行車先行
    ，而當時天氣晴，有日間自然光線，柏油路面乾燥無缺陷，
    道路無障礙物且視距良好，有行車管制號誌正常運作，均無
    不能注意之情事，適乙○○騎乘車牌號碼UGH-533 號輕型機
    車，沿臺北縣汐止市○○路欲繼續直行通過中興路與工建路
    口，詎甲○○竟疏未注意其駕駛之預拌混泥土車應與乙○○
    所騎乘輕型機車間保持適當之安全間隔，復未於中興路與工
    建路交叉路口欲右轉工建路時，禮讓已進入該交叉路口已繼
    續直行之乙○○所騎乘之輕型機車先行，致二車於該交叉路
    口發生碰撞，乙○○與其騎乘之機車均捲入由甲○○所駕駛
    之預拌混泥土車右前輪下方，乙○○因而受有雙側下肢膝關
    節以下創傷性截肢之重傷害，甲○○於肇事後，在未被有偵
    查犯罪職權之公務員發覺前，主動向前往處理車禍之臺北縣
    政府警察局汐止分局交通分隊員警自首犯罪，而接受裁判。
二、案經被害人乙○○訴由臺北縣政府警察局汐止分局報請臺灣
    士林地方法院檢察署檢察官偵查起訴。
    理  由
一、訊據被告甲○○對於前揭時、地駕駛預拌混泥土車在交叉路
    口未保持兩車併行間隔及未禮讓直行機車先行而與告訴人乙
    ○○所騎乘之機車發生碰撞之事實坦承不諱，而被告與告訴
    人所騎乘之機車在前述交叉路口發生擦撞等情，亦有證人即
    在該交叉路口指揮交通之李忠宇於警詢及偵查中證述明確，
    並有臺北縣政府警察局交通事故現場圖、調查報告表及肇事
    現場照片34幀在卷可稽。而告訴人乙○○因本件車禍受有有
    雙側下肢膝關節以下創傷性截肢之傷害，有國防大學國防醫
    學院三軍總醫院附設民眾診療服務處93年10月5 日之診斷證
    明書1 紙附卷可憑，又告訴人因前述傷勢，造成兩側膝以上
    創傷性截肢，經過十數次手術方穩定其傷勢，已達完全喪失
    兩膝以下所有功能等情，亦有國防醫學院三軍總醫院94 年1
    月31日集逵字第0940001791號函及告訴人出院病歷摘要1 份
    在卷可查，告訴人所受之傷害核與刑法第10條第4 項第4 款
    所定「重傷害」要件相符，告訴人因此受有重傷害乙節，亦
    堪認定。
二、按汽車行駛時，駕駛人應注意兩車併行之間隔，並隨時採取
    必要之安全措施，再按汽車行駛至交岔路口，轉彎車應讓直
    行車先行。但直行車尚未進入交岔路口，而轉彎車已達中心
    處開始轉彎，直行車應讓轉彎車先行，道路交通安全規則第
    第94條第3 項後段及第102 條第1 項第6 款分別訂有明文。
    本件被告駕車行經交叉路口，自應注意遵守上開規定，而參
    之當時天氣晴，有日間自然光線，柏油路面乾燥無缺陷，道
    路無障礙物視距良好，有行車管制號誌正常運作，均無不能
    注意之情事，詎其竟疏於注意與告訴人所騎乘之機車併行時
    應保持適當間距，且自現場照片（偵查卷第20頁）及道路交
    通事故現場圖觀之，告訴人所騎乘之機車與被告所駕駛之預
    拌混泥土車之撞擊點為工建路之行人穿越道上，告訴人乙○
    ○所騎乘之機車已直行超越中興路之停止線而已進入中興路
    與工建路之交叉路口甚明，被告未注意行駛至交叉路口應禮
    讓已進入該交叉路口繼續直行之告訴人騎乘之機車先行，致
    撞擊告訴人之機車，使告訴人受傷，被告顯有過失，而本件
    交通事故經送請臺灣省臺北縣區車輛行車事故鑑定委員會之
    鑑定結果，亦認本件係被告駕駛自用大貨車，右轉未注意右
    側直行車，為肇事原因，此有該委員會94年1 月3 日北鑑字
    第931749號函及鑑定意見書各1 份在卷可憑，被告之過失駕
    駛行為，核與告訴人之受傷間，具有相當因果關係。本件事
    證明確，被告過失犯行洵堪認定，應予依法論科。
三、查被告甲○○係受僱於久瓏開發股份有限公司為駕駛，平時
    以駕駛預拌混泥土車為業，於前揭時、地駕駛並載運預拌混
    泥土送貨而行經該地等情，有明礫開發有限公司之送貨單2
    紙、被告之職業聯結車駕駛執照及行車執照影本各1 份在卷
    足稽，被告為從事駕駛業務之人。核被告所為，係犯刑法第
    284 條第2 項後段之業務過失致人重傷害罪。又被告於肇事
    後，停留肇事現場，在未被有偵查犯罪職權之公務員發覺前
    ，主動向前往處理車禍之臺北縣政府警察局汐止分局交通分
    隊員警自首犯罪，接受裁判，有道路交通事故肇事人自首情
    形記錄表可參，應依刑法第62條前段減輕其刑。爰審酌被告
    於駕駛預拌混泥土車之際非但未更謹慎，猶為一時便利，貿
    然右轉，致生本件車禍，過失責任不輕，惟犯後均能坦承犯
    行，犯後態度尚稱良好；而告訴人乙○○因本件車禍致留有
    前述之重傷害，造成告訴人及其家屬之損害鉅大，對於告訴
    人之身、心均造成重大永難抹滅之傷痛，且事發迄今歷經調
    解、偵、審程序，被告尚未賠償告訴人等一切情狀，爰量處
    如主文所示之刑，並諭知易科罰金折算標準。
據上論斷，應依刑事訴訟法第273 條之1 第1 項、第299 條第1
項前段，刑法第284 條第2 項後段、第41條第1 項、第62條前段
，罰金罰鍰提高標準條例第1 條前段、第2 條，判決如主文。
本案經檢察官王碧霞到庭執行職務
中　　華　　民　　國　　94　　年　　5 　　月　　27　　日
                  交通法庭法  官  莊明達
以上正本證明與原本無異。
如不服本判決，應於判決送達後10日內，向本院提出上訴狀。
                          書記官  陳玉瓊
中　　華　　民　　國　　94　　年　　5 　　月　　30　　日
附錄本判決論罪科刑依據之法條：
刑法第284 條第2 項後段
因過失傷害人者，處6 月以下有期徒刑、拘役或500 元以下罰金
，致重傷者，處1 年以下有期徒刑、拘役或500 元以下罰金。
從事業務之人，因業務上之過失傷害人者，處1 年以下有期徒刑
、拘役或1,000 元以下罰金，致重傷者，處3 年以下有期徒刑、
拘役或2,000元以下罰金。
